【裁判字號】    90,親,163
【裁判日期】    901029
【裁判案由】    否認子女
【裁判全文】
臺灣高雄地方法院民事判決  九十年度親字第一六三號
    原      告  丙○○
    被      告  甲○○
                乙○○
右當事人間否認子女事件，本院判決如左：
    主      文
確認被告甲○○（民國九十年一月十二日生）非被告乙○○與原告丙○○之婚生子。
訴訟費用由被告負擔。
    事      實
甲、原告方面：
一、聲明：如主文所示。
二、陳述：原告與被告乙○○於民國八十一年四月二十一日結婚，婚後不久即於民國
    八十三年間，因事離家長達六年之久，未再同居，原告乃結交異性朋友即案外人
    林樹根，期間並曾多次發生性關係，兩造於民國八十九年六月五日協議離婚，惟
    原告於九十年一月十二日，在台中市○區○○里○○路○段一五六號二樓之一鴻
    欣婦產科診所，產下一子即另一被告甲○○；雖被告甲○○依法應推定為原告與
    被告乙○○之婚生子女；惟被告甲○○既非原告自被告乙○○受胎所生之子，自
    應認被告乙○○與被告甲○○間並無親子關係，且案外人林樹根偕原告及被告甲
    ○○，於九十年八月間，至高雄長庚紀念醫院為親子鑑定，其報告結論為：不能
    排除林樹根與甲○○之親子關係，爰提起本件訴訟。
三、證據：提出出生證明單、戶籍謄本、高雄長庚紀念醫院親子鑑定報告各一件為證
    。
乙、被告方面：
    被告乙○○未於言詞辯論期日到場，亦未提出書狀作何聲明或陳述。
    理    由
一、按妻之受胎，係在婚姻關係存續中者，固推定其所生子女為婚生子女；惟該推定
    ，如夫妻之一方能證明妻非自夫受胎者，得於知悉子女出生之日起一年內提起否
    認之訴。此觀民法第一千零六十三條第一、二項規定自明。
二、原告主張被告甲○○雖係伊與被告乙○○於婚姻關係存續中所生子女，惟被告甲
    ○○並非伊自被告乙○○受胎所生之子等事實，業據提出出生證明書、戶籍謄本
    、高雄長庚紀念醫院親子鑑定報告各一件為證，上開親子鑑定報告之結論為「林
    樹根是甲○○之親生父親，這個假設由此次之測試上可以證實」，而被告乙○○
    未於言詞辯論期日到場，亦未提出書狀作何聲明或陳述，堪信原告之主張為真正
    。
三、揆諸上開說明，被告甲○○顯非原告自被告乙○○受胎所生之子；從而，原告依
    民法第一千零六十三條第二項之規定，訴請確認被告甲○○非被告乙○○與原告
    之婚生子女，即屬正當，應予准許。
四、據上論結：本件原告之訴為有理由，依民事訴訟法第三百八十五條第一項前段、
    第七十八條，判決如主文。
中    華    民    國    九十    年      十      月        二十九        日
                                臺灣高雄地方法院民事第一庭
                                    法  官  陳  信  伍
右正本證明與原本無異。
如不服本判決，應於送達後廿日內，向本院提出上訴狀。
中    華    民    國    九十    年      十      月        二十九        日
                                    書記官  李  梅  芬


司法院資訊處製作；財團法人民間司法改革基金會備份。
